【裁判字號】    96,易,1161
【裁判日期】    970131
【裁判案由】    違反毒品危害防制條例
【裁判全文】
臺灣屏東地方法院刑事判決              96年度易字第1161號
公  訴  人  臺灣屏東地方法院檢察署檢察官
被      告  甲○○
                    現於臺灣屏東監獄竹田分監另案執行中
上列被告因違反毒品危害防制條例案件，經檢察官提起公訴（96
年度毒偵字第2216、2329號），茲因被告就被訴事實為有罪之陳
述，經告知簡式審判程序之旨，並聽取公訴人及被告之意見後，
本院當庭裁定依簡式審判程序審理，判決如下：
    主  文
甲○○施用第二級毒品，累犯，處有期徒刑拾月，安非他命殘渣
袋肆只、削尖之吸管陸支均沒收銷燬；又施用第二級毒品，累犯
，處有期徒刑拾月，玻璃球吸食器壹個沒收銷燬；應執行有期徒
刑壹年陸月，安非他命殘渣袋肆只、削尖之吸管陸支、玻璃球吸
食器壹個均沒收銷燬。
    事  實
一、甲○○曾於民國89年間，因施用毒品案件，經本院裁定令入
    勒戒處所觀察、勒戒，認有繼續施用毒品傾向，再經本院以
    89年度毒聲字第2660號裁定令入戒治處所強制戒治，嗣經裁
    定停止戒治併交付保護管束，於90年11月13日保護管束期滿
    未經撤銷，視為強制戒治執行完畢，由台灣屏東地方法院檢
    察署（下稱屏東地檢）檢察官於90年11月26日以90年度戒毒
    偵字第394 號為不起訴處分確定。復因施用第二級毒品案件
    ，經同署檢察官提起公訴並聲請強制戒治，刑責部分經本院
    於92年5 月19日以92年度易字第278 號判決判處有期徒刑1
    年2 月確定；強制戒治部分經裁定送強制戒治，後因戒治成
    效經評定為合格，遂經本院裁定停止強制戒治處分併交付保
    護管束，而於92年5 月22日停止強制戒治出所，惟又因施用
    毒品案件，經裁定撤銷停止強制戒治處分，而於93年1 月9
    日因法律修正而出所。前開於保護管束期間施用毒品案件，
    經本院於93年3 月29日以93年度易字第22號判處有期徒刑10
    月確定；另因違反家庭暴力防治法案件，經本院於93年3 月
    8 日以93年度簡字第135 號判處有期徒刑5 月確定，前揭三
    案接續執行，嗣於95年3 月18日縮短刑期執行完畢。詎甲○
    ○猶不知悔改，復基於施用第二級毒品甲基安非他命之犯意
    ，（一）於96年11月3 日8 時許，在屏東縣潮州鎮○○街42
    號居所，施用第二級毒品甲基安非他命1 次。嗣於96年11月
    6 日14時20分許，為警持本院核發之搜索票至上址搜索時查
    獲，並扣得其所有之安非他命殘渣袋4 只及專供吸食甲基安
    非他命所用之削尖之吸管6 支。（二）於96年11月21 日10
    時許，在上開居所，施用第二級毒品甲基安非他命1 次。嗣
    於96年11月24日7 時5 分許，為警持屏東地檢檢察官核發之
    拘票至上址拘提時查獲，並扣得其所有專供吸食甲基安非他
    命玻璃球吸食器1 個。
二、案經屏東縣警察局潮州分局報告台灣屏東地方法院檢察署檢
    察官偵查起訴。
    理  由
一、本件被告所犯之施用第二級毒品案件，非屬死刑、無期徒刑
    、最輕本刑為3 年以上有期徒刑之罪，亦非屬高等法院管轄
    第一審之案件，且被告先就被訴事實為有罪之陳述，經審判
    長得告知被告簡式審判程序之旨，並聽取當事人之意見後，
    依刑事訴訟法第273 條之1 規定裁定進行簡式審判程序，合
    先敘明。
二、上開被告施用甲基安非他命之事實，業據被告於警詢、偵查
    中及本院審理時坦承不諱，被告2 次被查獲於警訊時為警採
    取之尿液，經送驗結果，呈甲基安非他命陽性反應，有屏東
    縣警察局潮州分局毒品案件受檢人尿液採證編號姓名對照表
    2 紙、正修科枝大學超微量研究科枝中心96年11月12日Ｒ
    00-0000-000 、96年11月30日Ｒ00-0000-000 號檢驗報告2
    紙為憑；並有現場照片、扣押物品照片及清單、扣案之安非
    他命殘渣袋4 只、玻璃球吸食器及等可資為證，足徵被告之
    自白可採，其犯行應堪認定。
三、毒品危害防制條例於92年7 月9 日修正公布，自93年1 月9
    日施行，其中第20條、第23條將施用毒品之刑事處遇程序，
    區分為「初犯」及「五年內再犯」、「五年後再犯」。依其
    立法理由之說明：「初犯」，經觀察、勒戒或強制戒治後，
    應為不起訴處分或不付審理之裁定；經觀察、勒戒或強制戒
    治執行完畢釋放後，「五年內再犯」者，因其再犯率甚高，
    原實施之觀察、勒戒及強制戒治既已無法收其實效，爰依法
    追訴或裁定交付審理。至於經觀察、勒戒或強制戒治執行完
    畢釋放後，「五年後再犯」者，前所實施之觀察、勒戒或強
    制戒治已足以遮斷其施用毒品之毒癮，為期自新及協助其斷
    除毒癮，仍適用「初犯」規定，先經觀察、勒戒或強制戒治
    之程序。從而依修正後之規定，僅限於「初犯」及「五年後
    再犯」二種情形，始應先經觀察、勒戒或強制戒治程序。倘
    被告於5 年內已再犯，經依法追訴處罰，縱其第3 次（或第
    3 次以上）再度施用毒品之時間，在初犯經觀察、勒戒或強
    制戒治執行完畢釋放5 年以後，已不合於「五年後再犯」之
    規定，且因已於「五年內再犯」，顯見其再犯率甚高，原實
    施觀察、勒戒或強制戒治，已無法收其實效，即應依該條例
    第10條處罰，最高法院95年第7 次刑事庭會議決議參照。被
    告曾於89年間，因施用毒品案件，經本院裁定令入勒戒處所
    觀察、勒戒，認有繼續施用毒品傾向，再經本院以89年度毒
    聲字第2660號裁定令入戒治處所強制戒治，嗣經裁定停止戒
    治併交付保護管束，於90年11月13日保護管束期滿未經撤銷
    ，視為強制戒治執行完畢，由屏東地檢於90年11月26日以90
    年度戒毒偵字第394 號為不起訴處分確定。復因施用第二級
    毒品案件，經同署檢察官提起公訴並聲請強制戒治，刑責部
    分經本院於92年5 月19日以92年度易字第278 號判決判處有
    期徒刑1 年2 月確定；強制戒治部分經裁定送強制戒治，後
    因戒治成效經評定為合格，遂經本院裁定停止強制戒治處分
    併交付保護管束，而於92年5 月22日停止強制戒治出所，惟
    又因施用毒品案件，經裁定撤銷停止強制戒治處分，而於93
    年1 月9 日因法律修正而出所。前開於保護管束期間施用毒
    品案件，經本院於93年3 月29日以93年度易字第22號判處有
    期徒刑10月確定，其已於觀察、勒戒及強制戒治程序完畢5
    年再犯，自應為起訴判刑。
三、核被告所為，係犯毒品危害防制條例第10條第2 項之施用第
    二級毒品罪嫌，被告前後2 次施用行為，犯意各別，應分論
    併罰；其非法持有甲基安非他命進而施用，其持有行為應被
    施用及所吸收，故不另論其非法持有毒品罪。其前因施用毒
    品案件、違反家庭暴力防治法案件等，分別經本院判處有期
    徒刑1 年2 月、10月、5 月確定，於95年3 月18日縮短刑期
    執行完畢，其於5 年內故意再犯本件有期徒刑以上之罪，為
    累犯，應依刑法第47條第1 項規定加重其刑。審酌被告犯罪
    後坦承犯行，已有多次施用毒品前科，此次再度施用毒品，
    自制力弱等情狀，爰量處如主文所示之刑，並定其應執行刑
    。另扣案之安非他命殘渣袋4 只，其上沾有安非他命殘渣已
    與該夾鏈袋無從分離，應視為違禁物之一種，又玻璃球吸食
    器壹個及削尖之吸管陸支為專供被告吸食第二級毒品案非他
    命所用，均依毒品危害防制條例第18條第1 項前段沒收銷燬
    。檢察官以扣案之安非他命殘渣袋4 只、甲基安非他命玻璃
    球吸食器1 個，係被告所有供犯罪所用之物，聲請依刑法第
    38 條 第1 項第2 款、第3 項之規定宣告沒收之，容有誤會
    ，附此敘明。
據上論斷，應依刑事訴訟法第273 條之1 第1 項、第299 條第1
項前段，毒品危害防制條例第10條第2 項、第18條第1 項前段，
刑法第11條、第47條第1 項、第51條第5款，判決如主文。
本案經檢察官葉耿旭到庭執行職務。
中    華    民    國    97    年    1     月    31    日
                  刑事第六庭          法  官  惠光霞
以上正本證明與原本無異。
如不服本判決應於收受本判決送達後十日內向本院提出上訴書狀
，其未敘述上訴理由者，並得於提起上訴後十日內向本院補提理
由書狀（均須按他造當事人之人數附繕本）「切勿逕送上級法院
」
中    華    民    國    97    年    1     月    31    日
                                      書記官  陳清陽
附錄本判決論罪之法條：
毒品危害防制條例第10條第2 項


司法院資訊處製作；財團法人民間司法改革基金會備份。
